臺灣板橋地方法院刑事判決　　　　　　　 99年度訴字第282號
公　訴　人　臺灣板橋地方法院檢察署檢察官
被　　　告　袁宏嘉
選任辯護人　王盈智律師（法律扶助）
被　　　告　謝玉賢
選任辯護人　陳香如律師（法律扶助）
　　　　　　葉秀美律師（法律扶助）
被　　　告　張美子
指定辯護人　本院公設辯護人吳天明
被　　　告　張銘宏
選任辯護人　林世昌律師（法律扶助）
上列被告因妨害風化等案件，經檢察官提起公訴（98年度偵字第
10332 、14421 、14422 、18833 、26610 號），本院判決如下
：
    主  文
袁宏嘉共同犯臺灣地區與大陸地區人民關係條例第七十九條第二
項之圖利使大陸地區人民非法進入臺灣地區罪，處有期徒刑壹年
捌月；又共同犯使公務員登載不實罪，處有期徒刑月。應執行
有期徒刑壹年拾月，緩刑年，並向公庫支付新臺幣拾陸萬元。
謝玉賢共同犯臺灣地區與大陸地區人民關係條例第七十九條第二
項之圖利使大陸地區人民非法進入臺灣地區罪，處有期徒刑年
貳月；又共同犯使公務員登載不實罪，處有期徒刑月；又共同
犯圖利媒介性交罪，處有期徒刑肆月。應執行有期徒刑年陸月
。
張美子共同犯臺灣地區與大陸地區人民關係條例第七十九條第二
項之圖利使大陸地區人民非法進入臺灣地區罪，處有期徒刑年
貳月；又共同犯使公務員登載不實罪，處有期徒刑月。應執行
有期徒刑年肆月。
張銘宏共同犯臺灣地區與大陸地區人民關係條例第七十九條第二
項之圖利使大陸地區人民非法進入臺灣地區罪，處有期徒刑壹年
捌月；又共同犯使公務員登載不實罪，處有期徒刑月。應執行
有期徒刑壹年拾月，緩刑年，並向公庫支付新臺幣拾萬元。
    事  實
一、緣綽號「K 哥」真實姓名年籍不詳之成年男子組織經營「香
    吉士」（又稱為「甜蜜蜜」、「OK」）應召站，夥同該應召
    站之成員綽號「城哥」真實姓名年籍不詳之成年男子（擔任
    該應召站經紀人）、張炳森（綽號「胖哥」，擔任該應召站
    經紀人兼「馬伕」，代號「90」，所涉本件被訴圖利媒介性
    交、圖利脅迫女子性交、圖利使大陸地區人民非法進入臺灣
    地區、使公務員登載不實等罪嫌，現通緝中，待其緝獲到案
    後再行審結）、張復隆（擔任該應召站馬伕，代號「36」，
    所涉本件被訴圖利媒介性交罪嫌，另行審結）及其他不詳成
    年男女等人，自民國96年起至98年間，為招募大陸地區女子
    至臺灣地區，媒介從事性交易以營利，遂利誘臺灣地區成年
    男子赴大陸地區，與其等招募來臺從事性交易之大陸地區女
    子葛利華（花名「水晶」）、劉艷平（花名「百合」）等人
    假結婚後，再以團聚名義申請入境臺灣，使該等大陸地區女
    子得以非法入境臺灣地區後，由其應召站媒介從事性交易以
    牟利。詎袁宏嘉明知大陸地區人民非經主管機關許可，不得
    進入臺灣地區，且不得使大陸地區人民非法進入臺灣地區，
    亦明知大陸地區女子葛利華係為非法進入臺灣地區從事性交
    易工作，意圖以辦理假結婚後申請來臺團聚方式入境臺灣地
    區，並無結婚真意，竟於96年間，經由友人「吳家瑞」媒介
    後，共同基於圖利使大陸地區人民非法進入臺灣地區及偽造
    文書等犯意聯絡，約定以葛利華來臺後每月支付其新臺幣（
    下同）2 萬5 千元至3 萬元不等之代價，而於97年2 月26日
    ，先赴大陸地區浙江省寧波市，與葛利華辦理虛偽合意之結
    婚登記及公證，取得該市公證處核發之「結婚公證書」，返
    臺後於同年3 月28日持該「結婚公證書」經財團法人海峽交
    流基金會（下簡稱「海基會」）認證後，再於同日填具「大
    陸地區人民入出臺灣地區申請書」、「保證書」，並檢具上
    開記載不實結婚事項之「結婚公證書」、海基會「證明」書
    等文件，代理葛利華以大陸地區配偶來臺團聚名義，向內政
    部入出國及移民署申請核准葛利華進入臺灣地區，經該署承
    辦公務員審查，且先後於97年4 月28日、同年5 月27日與袁
    宏嘉面談後，准予葛利華入境，而於同年6 月9 日發給中華
    民國臺灣地區旅行證，核給一個月期間停留許可，且於入境
    後面談。其後葛利華即於97年7 月1 日，持上開旅行證，非
    法進入臺灣地區，入境時復經通過該署面談，再准予延期停
    留許可。葛利華入境後，即由袁宏嘉接送至「吳家瑞」指示
    安排之臺北縣林口鄉（現改制為「新北市林口區」）某住宿
    處，次日（即同年月2 日）再攜同葛利華至其當時登記之桃
    園縣八德市○○街49號居住處所轄區警局派出所辦理登記手
    續後，將葛利華送至臺北縣三重市○○街126 巷某號1 樓
    102 室，交給「吳家瑞」。之後袁宏嘉再另於同年11月24日
    ，偕同葛利華（所涉本件使公務員登載不實文書犯行部分，
    另經檢察官偵查後，依刑事訴訟法第253 條規定，以98年度
    偵字第14421 、14422 號職權不起訴處分確定在案，其後已
    於98年12月10日遣返大陸地區），持上開不實之結婚證書，
    共同至其當時設籍地址轄區之臺北縣三重市戶政事務所（現
    改制為「新北市三重區戶政事務所」），填具「結婚登記申
    請書」，辦理虛偽結婚登記，使該管公務員將其不實結婚事
    項登載於職務上所掌之戶籍登記簿上，足生損害於戶政機關
    對於戶政管理之正確性。其後「吳家瑞」即依上開約定，自
    葛利華入境從事性交易工作後至98年2 月止間，先後給付袁
    宏嘉共5 至6 次報酬，每次各2 萬多元至3 萬元不等金額。
二、又謝玉賢（綽號「瓊子」）係大陸地區女子，因於94年1 月
    31日與蔡定國結婚，而於大陸地區與臺灣地區二地往返居住
    。詎其明知大陸地區人民非經主管機關許可，不得進入臺灣
    地區，竟為上開「香吉士」應召站仲介招募大陸地區女子非
    法來臺從事性交易，從中賺取仲介費牟利，而共同基於圖利
    使大陸地區人民非法進入臺灣地區、偽造文書及圖利媒介性
    交等犯意聯絡，先於96年間，在大陸地區廣西壯族自治區桂
    林市，經由大陸地區女子蘇秀芳（綽號「芳芳」）媒介，招
    募大陸地區女子劉艷平，同意藉由安排與臺灣地區男子假結
    婚，佯以申請團聚名義方式，非法進入臺灣地區並辦理結婚
    登記後，由上開應召站為其在臺灣地區媒介從事性交易工作
    ，其後即另由同有上開圖利使大陸地區人民非法進入臺灣地
    區、偽造文書等犯意聯絡之張美子（綽號「張姐」），為賺
    取仲介費牟利，於96年11月間，在臺灣地區，為上開應召站
    仲介詢得張銘宏，同意以劉艷平來臺後每月支付其3 萬元之
    代價，赴大陸地區與劉艷平假結婚，藉以申請團聚使劉艷平
    非法進入臺灣地區並辦理結婚登記，隨後張銘宏即共同基於
    圖利使大陸地區人民非法進入臺灣地區及偽造文書等犯意聯
    絡，經由該應召站成員「城哥」聯繫安排，先經由網路「QQ
    遊戲網」佯與劉艷平聯絡交往，再於97年1 月21日赴大陸地
    區廣西壯族自治區桂林市，與劉艷平辦理虛偽合意之結婚登
    記及公證，取得該市公證處核發之「結婚公證書」，返臺後
    於同年3 月27日持該「結婚公證書」經海基會認證後，再於
    同年4 月24日填具「大陸地區人民入出臺灣地區申請書」、
    「保證書」，並檢具上開記載不實結婚事項之「結婚公證書
    」、海基會「證明」書等文件，代理劉艷平以大陸地區配偶
    來臺團聚名義，向內政部入出國及移民署申請核准劉艷平進
    入臺灣地區，經該署承辦公務員審查，且先後於97年7 月9
    日、同年8 月5 日與張銘宏面談後，准予劉艷平入境，而於
    同年8 月13日發給中華民國臺灣地區旅行證，核給一個月期
    間停留許可，且於入境後面談。其後張銘宏即於97年9 月29
    日赴大陸地區與劉艷平會合，再於97年10月5 日，帶同劉艷
    平持上開旅行證，非法進入臺灣地區，入境時復經通過該署
    面談，再准予延期停留許可。劉艷平入境後，即由張銘宏暫
    先接返其臺北縣新莊市（現改制為「新北市新莊區○○○○
    街94巷7 弄6 號住處居住，之後張銘宏再另於同年10月20日
    ，偕同劉艷平（所涉本件使公務員登載不實文書犯行部分，
    另經檢察官偵查後，依刑事訴訟法第253 條規定，以99年度
    偵字第4278號職權不起訴處分確定在案），持上開不實之結
    婚證書，共同至其上址住處轄區之臺北縣新莊市戶政事務所
    （現改制為「新北市新莊區戶政事務所」），填具「結婚登
    記申請書」，辦理虛偽結婚登記，使該管公務員將其不實結
    婚事項登載於職務上所掌之戶籍登記簿上，足生損害於戶政
    機關對於戶政管理之正確性；97年11月10日，再由「城哥」
    另安排搬至由張銘宏出面承租之臺北縣蘆洲市（現改制為「
    新北市蘆洲區○○○○街172 巷19弄3 號6 樓（5 樓頂加蓋
    ）居住。其後「城哥」即依上開約定，自劉艷平入境從事性
    交易工作後至97年11月29日止間，給付張銘宏報酬3 萬元1
    次。而劉艷平入境臺灣後，即自97年10月8 日起，由上開應
    召站成員媒介安排，由該應召站之「城哥」、馬伕張炳森、
    張復隆等駕車載送至臺北縣、市各汽車旅館、賓館、住家，
    每日約與6 至7 位不特定男客從事性交易，每次性交易金額
    為4 千元至5 千元不等，由馬伕收取交由應召站分配，而其
    依約每次可分得性交易金額中之1600元，至97年11月29日止
    其共從事性交易200 次。
三、嗣因劉艷平不滿該應召站未依約分予性交易營收所得，不願
    續為性交易工作，思欲返回大陸地區，遂於97年11月29日自
    行至內政部入出國及移民署專勤事務第一大隊臺北縣專勤隊
    （現改制為「新北市專勤隊」）報案，其後經該專勤隊與內
    政部警政署刑事警察局共同報請檢察官指揮偵辦，循線調查
    ，而於98年4 月2 日下午4 時30分許（起訴書誤載為「40分
    許」），在臺北市○○○路○ 段51號附近，查獲該應召站馬
    伕張復隆駕駛車號L5-423號營業小客車，載送大陸地區女子
    葛利華至臺北市○○○路○ 段「姿美飯店」應召從事性交易
    ，並扣得張復隆持有供與應召站、從事性交易女子聯繫使用
    之行動電話2 支（含0000000000、0000000000等門號SIM 卡
    各1 枚）、性交易記帳小冊1 本、當天性交亦所得新臺幣55
    00元、葛利華持有供與應召站、馬伕聯繫使用之行動電話2
    支（含0000000000、0000000000等門號SIM 卡各1 枚）等物
    ；復於同日晚上7 時45分許（起訴書誤載為「晚間8 時許」
    ），在上址張銘宏住處，查獲張銘宏，並扣得張銘宏與劉艷
    平之大陸地區結婚證2 本、劉艷平於97年12月11日寄予張銘
    宏之書信1 封等物，因而查悉上情。
四、案經內政部入出國及移民署專勤事務第一大隊、內政部警政
    署刑事警察局、臺北市政府警察文山第一分局移送臺灣板橋
    地方法院檢察署檢察官偵查起訴。
    理  由
甲、被告袁宏嘉被訴部分：
一、訊據被告袁宏嘉對於上揭時地與大陸地區女子葛利華虛偽結
    婚、非法申請入臺及辦理不實結婚登記等犯罪事實均供認不
    諱，並有大陸地區人民入出臺灣地區申請書、保證書、結婚
    公證書、海基會證明、面談紀錄、面談結果建議表、補件結
    果建議表、葛利華之旅客入出境紀錄查詢、入出境資訊聯結
    作業查詢資料、中華民國臺灣地區旅行證、袁宏嘉個人戶籍
    資料、入出境資訊聯結作業查詢資料等附卷可資佐證。至證
    人葛利華雖於警詢、偵查均證述與被告袁宏嘉之婚姻關係係
    真結婚云云，然查葛利華於上開時地為警查獲時，係由上開
    「香吉士」應召站之馬伕張復隆駕車搭載，正欲前往飯店從
    事性交易等事實，業經共同被告張復隆於警詢、偵查及本院
    準備程序供證明確（見98年度偵字第14421 號偵查卷61至63
    頁、98年度偵字第10332 號偵查卷166 至169 頁，共同被告
    張復隆上開於警詢之陳述，被告袁宏嘉及其辯護人於審理時
    均未爭執，依刑事訴訟法第159 條之5 規定，得為證據），
    並有警局搜索、扣押筆錄附卷、聯絡使用之行動電話、記帳
    小冊等扣案可資佐證，況且葛利華其後於警詢亦已供認來臺
    後確有由張復隆駕車搭載從事性交易之情屬實（見98年度偵
    字第14421 號偵查卷102 至103 頁，證人葛利華上開於警詢
    之陳述，被告袁宏嘉及其辯護人於審理時均未爭執，依刑事
    訴訟法第159 條之5 規定，得為證據），衡情大陸地區女子
    葛利華若與被告袁宏嘉係有真實結婚合意關係，被告袁宏嘉
    豈容其配偶任意至應召站從事性交易工作，要與常情相違，
    由此可見證人葛利華上開證述與被告袁宏嘉之婚姻關係係真
    結婚云云，顯不足採。綜上所述，本件被告袁宏嘉上開犯行
    ，事證明確，堪以認定，應予依法論科。
二、核本件被告袁宏嘉上開所為，係犯臺灣地區與大陸地區人民
    關係條例第79條第2 項之圖利使大陸地區人民非法進入臺灣
    地區罪、刑法第214 條之使公務員登載不實之公文書罪。其
    上開所犯圖利使大陸地區人民非法進入臺灣地區罪，與「吳
    家瑞」及上開應召站成員間，有犯意聯絡及行為分擔；所犯
    使公務員登載不實之公文書罪，則與「吳家瑞」、上開應召
    站成員、葛利華間，有犯意聯絡及行為分擔，均為共同正犯
    。又考臺灣地區與大陸地區人民關係條例第79條第2 項之處
    罰，其立法目的係因所謂「蛇頭」（指安排大陸地區人民偷
    渡至大陸地區以外地區之人）引介大陸偷渡客進入臺灣地區
    ，日趨猖狂，對社會秩序及國家安全之危害，甚為嚴重，故
    有特別加重其刑罰之必要，亦即本條規範對象，本係針對慣
    常性引介大陸偷渡客進入我國之人為主，因其等經常藉由大
    批非法引介大陸人士來臺牟利，對國家安全造成之風險特別
    嚴重，並因此獲得鉅額利益，為從根本上阻絕此種對國家安
    全有高危險行為之經濟上誘因，自有必要特別以嚴厲之刑罰
    手段嚇阻之；惟就單一性之使大陸人士非法來臺行為，縱行
    為人因此謀得利益，亦不能與上揭經常性之「蛇頭」所獲利
    益相提並論，此時倘仍將專為牟取暴利之「蛇頭」而特設之
    重罰，強加於僅營蠅頭小利、危害性甚微之一次性非法引介
    之行為人之上，雖可達嚇阻此種非法引介行為之目的，但有
    違憲法上之比例原則，亦屬事實，經查，本件被告袁宏嘉所
    為上揭使大陸地區人民葛利華非法進入臺灣地區，不過係為
    圖謀每月2 萬至3 萬元不等之小利，又其行為僅有一次，本
    質上即與該條所欲重罰之「蛇頭」人士，有所不同，此時倘
    仍以該條重罰被告袁宏嘉三年以上之重刑，非但過於苛酷，
    亦有違法律感情，依前所述，本案就被告所犯情節觀之，實
    屬情輕法重，被告袁宏嘉尚非全無可憫之處，應依刑法第59
    條之規定，減輕其刑。又其上開所犯二罪間，犯意各別，行
    為互殊，所犯罪名、時地均不同，應予分論併罰。爰審酌被
    告袁宏嘉因貪圖小利，竟罔顧國家安全，以假結婚之方式任
    由大陸地區女子非法入境賣淫，危害國家安全及社會風氣非
    淺，惟犯後已坦承犯行，且有悔悟之意，兼衡諸其上開各罪
    之犯罪動機、目的、手段、所獲不法利益等一切情狀，各量
    處如主文所示之刑，並定其應執行之刑，以資懲儆。另查被
    告前未曾因故意犯罪受有期徒刑以上刑之宣告，此有臺灣高
    等法院被告前案紀錄表在卷可稽，而其係因一時失慮，而觸
    犯本件刑罰，並已深知悔悟，是衡其經此教訓後，應知所警
    惕，信無再犯之虞，本院因認原審判決所宣告之刑以暫不執
    行為適當，爰併予宣告緩刑三年，並衡酌本件被告袁宏嘉所
    犯之犯罪事實，命被告支付公庫新臺幣十六萬元，以啟自新
    。
乙、被告謝玉賢、張美子、張銘宏等被訴部分：
一、訊據被告謝玉賢雖矢口否認有上開犯罪事實，辯稱：伊僅係
    於97年4 、5 月間返回大陸地區桂林市時，經由好友蘇秀芳
    介紹與劉艷平相識，因蘇秀芳跟伊說劉艷平也是嫁來臺灣，
    之後伊有經由網路與劉艷平互留電話，97年11、12月間，劉
    艷平在臺灣有打電話約伊在臺北市吃飯，但並未聊及她來臺
    工作情形，且伊不認識「城哥」、張炳森、張美子等人，亦
    未見過張銘宏，另伊亦無「瓊子」之綽號，伊並無為起訴書
    所載安排、脅迫或恐嚇劉艷平假結婚非法來臺從事性交易等
    情云云。辯護人亦為被告謝玉賢辯護稱：本件公訴意旨除提
    出被害人劉艷平之指述外，無其他任何積極證據足證被告謝
    玉賢有共犯被訴之安排、脅迫或恐嚇劉艷平假結婚非法來臺
    從事性交易等犯行，且被告謝玉賢與劉艷平素不相識，僅曾
    於97年4 月間經由蘇秀芳在大陸與劉艷平喝過咖啡，另於97
    年11月間，在臺北市○○○路天香回味火鍋店與劉艷平進餐
    過，除此之外其間並無私交，卻遭劉艷平誣指，亦覺冤枉委
    屈，按被告並無自證無罪之義務，且公訴人應對被告罪嫌負
    實質舉證責任，如無積極證據足證被告謝玉賢有本件被訴犯
    行，自不能以推測或擬制之方法為裁判之基礎，基於罪疑惟
    輕無罪推定原則，自應為被告無罪之判決云云。經查：
    (一)本件被告謝玉賢上開犯罪事實，業據證人劉艷平於偵查、
      審理時結證指稱：伊係於96年間，為來臺假結婚真賣淫賺
      錢，經由大陸友人蘇秀芳介紹認識綽號「瓊子」之謝玉賢
      ，「瓊子」再安排伊與張銘宏假結婚，約定每月要給張銘
      宏3 萬元代價，讓伊與張銘宏保有夫妻關係，能在臺灣賣
      淫賺錢，伊與張銘宏先在網路聊天，至97年1 月12日張銘
      宏即來大陸，於97年1 月21日與伊在廣西桂林市辦理假結
      婚，97年10月5 日由伊假老公張銘宏去大陸接伊來臺，通
      過面試後，即居住在張銘宏家，自97年10月8 日起開始從
      事賣淫工作，安排伊賣淫工作之集團叫「甜蜜蜜」，現該
      名「香吉士」，負責人叫「K 哥」，管理伊賣淫工作之經
      紀人先後有「城哥」、「胖哥」，伊每天接客6 至7 位，
      接客地點都在臺北縣市之汽車旅館、賓館或住家，「城哥
      」、「胖哥」都有載過伊去賣淫，每次性交易代價為4 至
      5 千元，所獲代價都交由馬伕交給應召站阿姨，伊每次可
      分1600元報酬，至同年11月29日，伊共已接200 位客人，
      但都未拿到報酬，後來經紀人幫伊安排搬到臺北縣蘆洲市
      ○○街17 2巷19弄3 號6 樓；「瓊子」即謝玉賢，伊在大
      陸有與謝玉賢碰過面，謝玉賢與她老公有到大陸找伊，謝
      玉賢在張銘宏要來大陸前幾天，有在QQ網站上告訴伊張銘
      宏要來大陸，並說張銘宏就是安排要跟伊假結婚的老公等
      語綦詳（見98年度偵字第10332 號偵查卷189 至195 頁、
      238 至24 0頁本院99年10月6 日、99年12月8 日審判筆錄
      ），另亦經共同被告張銘宏於偵查、審理時供證稱：96年
      11月間張美子找伊當假老公，到大陸與劉艷平假結婚，讓
      劉艷平來臺賣淫，代價是劉艷平來臺後每個月給伊人頭費
      3 萬元，之後由「城哥」與伊聯絡並安排伊於97年1 月21
      日赴大陸與劉艷平在大陸桂林結婚，伊再於97年9 月底赴
      大陸與劉艷平會合，一起於同年10月5 日返臺，並住在伊
      家，期間「城哥」有給劉艷平1 支手機，供作聯繫賣淫之
      用，之後「城哥」分次給付伊報酬，合計約3 萬元，至97
      年11月間，劉艷平就由「城哥」帶走搬至蘆洲市○○街居
      住等語（見98年度偵字第10332 號偵查卷166 至174 頁、
      229 至230 頁、本院99年6 月17日準備程序筆錄、99年12
      月8 日審判筆錄），共同被告張復隆於偵查時亦曾供證：
      伊於香吉士應召站擔任馬伕，有代班載過劉艷平去賣淫等
      語（見98年度偵字第10332 號偵查卷167 頁），並有大陸
      地區人民入出臺灣地區申請書、保證書、結婚證、結婚公
      證書、海基會證明、面談紀錄、面談結果建議表、劉艷平
      之旅客入出境紀錄查詢、謝玉賢、張銘宏之入出境資訊聯
      結作業查詢資料、劉艷平之中華民國臺灣地區旅行證、張
      銘宏之個人戶籍資料、內政部警政署刑事警察局搜索、扣
      押筆錄等附卷可資佐證。
    (二)被告謝玉賢雖辯稱上開意旨云云，然查依被告謝玉賢上開
      所述，其並不否認有經大陸地區女子蘇秀芳介紹與劉艷平
      見面相識，劉艷平來臺後亦曾見面，其間相識交情不深，
      亦無怨隙，衡情劉艷平當無虛構上情故意誣陷之理，且其
      指訴情節亦屬綦詳，顯非係無據虛構之誣攀，況以劉艷平
      藉假結婚非法入境來臺賣淫等情，所涉刑責，亦非屬重大
      ，再者其報案目的係在為能迅速遣返回大陸地區，顯亦無
      憑藉誣陷被告謝玉賢之必要，是綜上推理，劉艷平之指證
      尚非不可採信。再者，被告謝玉賢於98年8 月28日移民署
      專勤事務第一大隊初次詢問時，其明知其與劉艷平相識亦
      曾見面，卻陳稱其不認識亦沒有見過劉艷平云云（見98年
      度偵字第26610 號偵查卷3 至5 頁），由此亦見被告謝玉
      賢亦有心虛畏罪飾卸之情。另劉艷平曾於偵查、審理時指
      稱其於假結婚後曾反悔不想來臺賣淫，當時謝玉賢與她老
      公有到大陸找伊等語（見98年度偵字第10332 號偵查卷23
      9 頁、本院99年10月6 日審判筆錄9 頁），核與被告謝玉
      賢與其夫蔡定國之入出境資料所示，其二人確實有於97年
      4 月23日一同出境之情相符，再者劉艷平於97年12月15日
      警詢時，亦於警方提供之眾多涉案人照片中指認出「瓊子
      」及其「老公」之照片，經核即係被告謝玉賢與其夫蔡定
      國之照片，此亦有該警詢筆錄、被告謝玉賢之資料照片、
      結婚證上蔡定國之照片等在卷可稽，蓋劉艷平上開指述情
      節若係憑空誣陷，何以能正確指認出被告謝玉賢之夫蔡定
      國，是依上所述佐證，益見劉艷平上開對被告謝玉賢之指
      述應係屬實無訛，從而可見被告謝玉賢上開所辯，堪認係
      事後畏罪卸責之詞，應不足採。
    (三)另公訴意旨原係謂：被告謝玉賢與張炳森、「城哥」等人
      ，係共同基於以圖利脅迫劉艷平來臺從事性交易之犯意聯
      絡，於劉艷平假結婚後反悔不願來臺時，謝玉賢竟撥打電
      話恫嚇劉艷平「如其不來臺，要找人將其父母殺掉」等語
      ，使劉艷平心生畏懼，來臺從事性交易，另張炳森、「城
      哥」於劉艷平來臺後因懷孕墮胎，隨即要求劉艷平繼續從
      事性交易，但劉艷平表示其身體不適，欲返回大陸，張炳
      森、「城哥」竟對劉艷平恫嚇稱「如不繼續賣淫，就要將
      其殺掉」等語，使劉艷平心生畏懼，而繼續依指示從事性
      交易，因認被告謝玉賢係與張炳森、「城哥」共犯刑法第
      231 條之1 之圖利強制使人為性交罪嫌云云，然公訴意旨
      原係據劉艷平於警詢、偵查之指訴，而為上開認定，但查
      劉艷平係由被告謝玉賢仲介經由與張銘宏假結婚後來臺，
      為「城哥」、張炳森等所屬應召站從事性交易之情，依上
      所述已屬無誤，雖又依共同被告張銘宏於偵查、審理時亦
      曾供證稱劉艷平於與其假結婚後確曾有事後反悔不想來臺
      賣淫之情，然劉艷平所指訴被告謝玉賢有於假結婚後反悔
      不想來臺時，打電話恐嚇其上開等語云云，為被告謝玉賢
      所堅決否認，且亦僅有劉艷平個人片面指訴，而無其他具
      體事證可資佐證，尚難確認，且另稽之劉艷平於97年12月
      11日在宜蘭收容中心寄予張銘宏之信件所載「我本來是不
      想來自首的，實在是被逼無奈啊，....，如果你不說那麼
      難聽的話罵我，我也可能不會做出這樣的選擇」「阿程和
      肥哥也實在過份，要不是他們那樣的威脅我（還要我把中
      華電信的話費交了才回家）我身上一毛錢都沒有呢？為什
      麼要這樣逼我呢？」「說句心裡話，我們雖說是假結婚，
      自從打了結婚證之後，我們發生了關係之後，我就把你當
      作真的老公對待，而你卻不是這樣對我的，在我做掉小孩
      之後，你沒有一句安慰的話，也沒有買一點補品給我」「
      我的情況你都知道的，為了錢出賣了自己，我是希望爸爸
      媽媽過的好些，幫媽媽還帳，才會來到臺灣，而我這樣的
      付出，卻沒有得到一點點的回報」等內容，亦見劉艷平最
      後來臺為應召站從事性交易工作，抑或係因劉艷平仍期望
      來臺賣淫賺錢為其父母還債改善生活，而是否係因被告謝
      玉賢有其上開指訴之脅迫行為所致，即非無疑，再觀諸其
      上開書信內容，亦見其後會自行向移民署專勤隊報案，是
      否抑係因其對張銘宏已有愛慕之情，而未能相對得到張銘
      宏之回報，失望所致，兼有對應召站成員未合理對待及依
      約分予其應得之報酬，而心生不滿所致，則其是否純係因
      遭應召站成員脅迫從事性交易而脫逃，亦堪質疑，況其所
      指來臺墮胎後遭張炳森、「城哥」等人脅迫繼續從事性交
      易縱係屬實，然被告謝玉賢就此部分事實，有無犯意聯絡
      及行為分擔，亦尚屬無據，難以確認。再劉艷平於本院審
      理時亦曾證稱：伊來臺之前就有想過不要來臺上班，這與
      張銘宏有關係，因伊想作他老婆，所以不想去上班，但伊
      欠他們來臺之機票、手續費的錢，伊和張銘宏假結婚來臺
      後，與張銘宏相處，覺得他有照顧伊，才有念頭跟他一起
      ，不想去上班，伊有跟張銘宏說，但他沒有說什麼等語（
      見本院99年12月8 日審判筆錄12頁），亦見劉艷平上開指
      述係遭謝玉賢脅迫來臺賣淫之情，尚難確認屬實。另共同
      被告張銘宏與本院準備程序時亦供證稱：伊與劉艷平假結
      婚後，從大陸回來，本來要準備辦理劉艷平來臺手續，但
      因劉艷平反悔不來，伊就沒有辦理，伊有跟「城哥」講，
      「城哥」說他會處理就沒有再打電話來，直到97年9 月，
      劉艷平傳一個簡訊給伊，說她想要來臺灣，要伊盡快幫他
      辦理來臺手續，伊就與「城哥」聯絡，「城哥」說他要再
      想一下，之後又打電話叫伊去辦理等語（見本院99年6 月
      17日準備程序筆錄3 至4 頁），是依張銘宏上開所述情節
      ，亦見係劉艷平於反悔後又自行主動與張銘宏聯絡要求為
      其辦理來臺手續，亦難確認其係因遭被告謝玉賢所脅迫始
      被安排來臺之情。綜上所述，公訴意旨上開指稱被告謝玉
      賢本件被訴犯行係涉犯與張炳森、「城哥」共犯刑法第23
      1 條之1 之圖利強制使人為性交罪嫌云云，則尚屬不能確
      認，容有未洽，而依上所述，被告謝玉賢本件此部分使劉
      艷平來臺後賣淫行為，應僅係與應召站有媒介劉艷平從事
      性交易行為之犯意聯絡及行為分擔，尚未達構成圖利強制
      使人為性交罪之犯行。
    是本件被告謝玉賢上開被訴共犯圖利使大陸地區人民非法進
    入臺灣地區、偽造文書及圖利媒介性交等犯行，事證已臻明
    確，均堪認定，應予依法論科。
二、又訊據被告張美子、張銘宏對於上揭時地由張美子為上開應
    召站仲介詢得張銘宏與大陸地區女子劉艷平虛偽結婚、非法
    申請入臺及辦理不實結婚登記以牟利等犯罪事實均供認不諱
    ，所述互核一致，亦核與證人劉艷平於偵查、審理證述情節
    相符，並有大陸地區人民入出臺灣地區申請書、保證書、結
    婚證、結婚公證書、海基會證明、面談紀錄、面談結果建議
    表、劉艷平之旅客入出境紀錄查詢、謝玉賢、張銘宏之入出
    境資訊聯結作業查詢資料、劉艷平之中華民國臺灣地區旅行
    證、張銘宏之個人戶籍資料、內政部警政署刑事警察局搜索
    、扣押筆錄等附卷可資佐證。是綜上所述，本件被告張美子
    、張銘宏等上開犯行，事證明確，亦均堪認定，應予依法論
    科。
三、核本件被告謝玉賢上開所為，分別係犯臺灣地區與大陸地區
    人民關係條例第79條第2 項之圖利使大陸地區人民非法進入
    臺灣地區罪、刑法第214 條之使公務員登載不實之公文書罪
    、刑法第231 條第1 項前段之圖利媒介性交罪。公訴意旨就
    被告謝玉賢上開所犯圖利媒介性交罪部分，原係認涉犯刑法
    第23 1條之1 之圖利強制使人為性交罪嫌云云，然依上所述
    理由，容有未洽，惟其起訴之基本社會事實相同，爰逕予變
    更起訴法條論究。又被告謝玉賢上開所犯圖利使大陸地區人
    民非法進入臺灣地區罪，與上開應召站成員、張美子、張銘
    宏間；所犯使公務員登載不實罪，與上開應召站成員、張美
    子、張銘宏、劉艷平間；所犯圖利媒介性交罪，與上開應召
    站成員間，分別有犯意聯絡及行為分擔，均為共同正犯。另
    按所謂集合犯，係一種構成要件類型，亦即立法者針對特定
    刑罰規範之構成要件，已預設其本身係持續實行之複次行為
    ，具備反覆、延續之行為特徵，將之總括或擬制成一個構成
    要件之「集合犯」行為；此種犯罪，以反覆實行為典型、常
    態之行為方式，具侵害法益之同一性，因刑法評價上為構成
    要件之行為單數，因而僅包括的成立一罪。刑事法若干犯罪
    行為態樣，本質上原具有反覆、延續實行之特徵，立法時既
    予特別歸類，定為犯罪構成要件之行為要素，則行為人基於
    概括之犯意，在密切接近之一定時、地持續實行之複次行為
    ，倘依社會通念，於客觀上認為符合一個反覆、延續性之行
    為觀念者，於刑法評價上，即應僅成立一罪，俾免有重複評
    價、刑度超過罪責與不法內涵之疑慮；學理上所稱「集合犯
    」之職業性、營業性或收集性等具有重複特質之犯罪均屬之
    ，例如經營、從事業務、收集、販賣、製造、散布等行為概
    念者是，而刑法第231 條第1 項前段之意圖使女子與他人為
    性交行為，而媒介以營利罪，本質上即具有反覆性，倘行為
    人在密切接近之一定時間及空間內反覆媒介女子與他人為性
    交之行為，無非以此營利之營業性犯罪所當然，於行為概念
    上，應認為包括的一罪，於刑法評價上自應僅成立集合犯一
    罪，故被告謝玉賢以假結婚方式，使大陸女子劉艷平非法進
    入臺灣後，由共犯應召站成員多次反覆持續媒介劉艷平與不
    特定男客為性交易行為以牟利而未曾間斷，是其此共犯之圖
    利媒介性交罪行為，於概念上應評價為包括的一罪之集合犯
    ，而僅論以一罪。又被告謝玉賢所犯上開圖利使大陸地區人
    民非法進入臺灣地區罪、使公務員登載不實文書罪及圖利媒
    介性交易等三罪間，犯意各別、行為互殊，應予分併罰。
四、又核被告張美子、張銘宏上開所為，係分別犯臺灣地區與大
    陸地區人民關係條例第79條第2 項之圖利使大陸地區人民非
    法進入臺灣地區罪、刑法第214 條之使公務員登載不實之公
    文書罪。其等上開所犯圖利使大陸地區人民非法進入臺灣地
    區罪，與謝玉賢及上開應召站成員間，有犯意聯絡及行為分
    擔；所犯使公務員登載不實之公文書罪，則與謝玉賢、上開
    應召站成員、劉艷平間，有犯意聯絡及行為分擔，均為共同
    正犯。又考臺灣地區與大陸地區人民關係條例第79條第2 項
    之處罰，其立法目的係因所謂「蛇頭」（指安排大陸地區人
    民偷渡至大陸地區以外地區之人）引介大陸偷渡客進入臺灣
    地區，日趨猖狂，對社會秩序及國家安全之危害，甚為嚴重
    ，故有特別加重其刑罰之必要，亦即本條規範對象，本係針
    對慣常性引介大陸偷渡客進入我國之人為主，因其等經常藉
    由大批非法引介大陸人士來臺牟利，對國家安全造成之風險
    特別嚴重，並因此獲得鉅額利益，為從根本上阻絕此種對國
    家安全有高危險行為之經濟上誘因，自有必要特別以嚴厲之
    刑罰手段嚇阻之；惟就單一性之使大陸人士非法來臺行為，
    縱行為人因此謀得利益，亦不能與上揭經常性之「蛇頭」所
    獲利益相提並論，此時倘仍將專為牟取暴利之「蛇頭」而特
    設之重罰，強加於僅營蠅頭小利、危害性甚微之一次性非法
    引介之行為人之上，雖可達嚇阻此種非法引介行為之目的，
    但有違憲法上之比例原則，亦屬事實，經查，本件被告張銘
    宏所為上揭使大陸地區人民劉艷平非法進入臺灣地區，不過
    係為圖謀每月3 萬元之小利，又其行為僅有一次，本質上即
    與該條所欲重罰之「蛇頭」人士，有所不同，此時倘仍以該
    條重罰被告張銘宏三年以上之重刑，非但過於苛酷，亦有違
    法律感情，依前所述，本案就被告所犯情節觀之，實屬情輕
    法重，被告張銘宏尚非全無可憫之處，應依刑法第59條之規
    定，減輕其刑。又被告張美子、張銘宏上開所犯二罪間，犯
    意各別，行為互殊，所犯罪名、時地均不同，應予分論併罰
    。
五、爰審酌被告謝玉賢、張美子、張銘宏因貪圖不法利益，謝玉
    賢、張美子竟為應召站仲介招募大陸女子及人頭老公，以假
    結婚非法方式入境從事性交易牟利，而張銘宏亦罔顧國家安
    全，配合以假結婚之方式任由大陸地區女子非法入境賣淫，
    危害國家安全及社會風氣非淺，謝玉賢犯後尚飾詞卸責，不
    知悔悟，另張美子、張銘宏則犯後已坦承犯行，且有悔悟之
    意，兼衡諸其等上開各罪之犯罪動機、目的、手段、所獲不
    法利益等一切情狀，各量處如主文所示之刑，並定其應執行
    之刑，以資懲儆。另查被告張銘宏前未曾因故意犯罪受有期
    徒刑以上刑之宣告，此有臺灣高等法院被告前案紀錄表在卷
    可稽，而其係因一時失慮，而觸犯本件刑罰，並已深知悔悟
    ，是衡其經此教訓後，應知所警惕，信無再犯之虞，本院因
    認原審判決所宣告之刑以暫不執行為適當，爰併予宣告緩刑
    三年，並衡酌本件被告張銘宏所犯之犯罪事實，命被告支付
    公庫新臺幣十六萬元，以啟自新。
據上論斷，應依刑事訴訟法第299 條第1 項前段、第300 條，臺
灣地區與大陸地區人民關係條例第79條第2 項，刑法第11條前段
、第28條、第214 條、第231 條第1 項前段、第59條、第51條第
5 款、第74條第1 項第1 款、第2 項第4 款，刑法施行法第1 條
之1 第1 項、第2 項前段，判決如主文。
本案經檢察官王筱寧到庭執行職務
中    華    民    國   100    年    3     月    21    日
                刑事第七庭  審判長法  官  彭  全  曄

                                  法  官  林  鈺  琅                

                                  法  官  張  兆  光                
以上正本證明與原本無異。
如不服本判決應於收受送達後十日內向本院提出上訴書狀，並應
敘述具體理由；其未敘述上訴理由者，應於上訴期間屆滿後二十
日內向本院補提理由書（均須按他造當事人之人數附繕本）「切
勿逕送上級法院」。
                                  書記官  蘇  宥  維            
中    華    民    國   100    年    3     月    21    日

附錄本案論罪科刑法條全文：
臺灣地區與大陸地區人民關係條例第15條
下列行為不得為之：
一、使大陸地區人民非法進入臺灣地區。
二、明知臺灣地區人民未經許可，而招攬使之進入大陸地區。
三、使大陸地區人民在臺灣地區從事未經許可或與許可目的不符
    之活動。
四、僱用或留用大陸地區人民在臺灣地區從事未經許可或與許可
    範圍不符之工作。
五、居間介紹他人為前款之行為。

臺灣地區與大陸地區人民關係條例第79條
違反第15條第1 款規定者，處一年以上七年以下有期徒刑，得併
科新臺幣一百萬元以下罰金。
意圖營利而犯前項之罪者，處三年以上十年以下有期徒刑，得併
科新臺幣五百萬元以下罰金。
前二項之首謀者，處五年以上有期徒刑，得併科新臺幣一千萬元
以下罰金。
前三項之未遂犯罰之。
中華民國船舶、航空器或其他運輸工具所有人、營運人或船長、
機長、其他運輸工具駕駛人違反第15條第1 款規定者，主管機關
得處該中華民國船舶、航空器或其他運輸工具一定期間之停航，
或廢止其有關證照，並得停止或廢止該船長、機長或駕駛人之職
業證照或資格。
中華民國船舶、航空器或其他運輸工具所有人，有第1 項至第4
項之行為或因其故意、重大過失致使第三人以其船舶、航空器或
其他運輸工具從事第1 項至第4 項之行為，且該行為係以運送大
陸地區人民非法進入臺灣地區為主要目的者，主管機關得沒入該
船舶、航空器或其他運輸工具。所有人明知該船舶、航空器或其
他運輸工具得沒入，為規避沒入之裁處而取得所有權者，亦同。
前項情形，如該船舶、航空器或其他運輸工具無相關主管機關得
予沒入時，得由查獲機關沒入之。

中華民國刑法第214條
明知為不實之事項，而使公務員登載於職務上所掌之公文書，足
以生損害於公眾或他人者，處三年以下有期徒刑、拘役或五百元
以下罰金。

中華民國刑法第231條
意圖使男女與他人為性交或猥褻之行為，而引誘、容留或媒介以
營利者，處五年以下有期徒刑，得併科十萬元以下罰金。以詐術
犯之者，亦同。
公務員包庇他人犯前項之罪者，依前項之規定加重其刑至二分之
一。